【裁判字號】    97,抗,225
【裁判日期】    970626
【裁判案由】    沒入保證金
【裁判全文】
臺灣高等法院臺南分院刑事裁定           97年度抗字第225號
抗  告  人
即 受 刑人  甲○○原名黃美.
上列抗告人因檢察官聲請沒入保證金案件，不服臺灣臺南地方法
院中華民國97年5月27日裁定（97年度聲字第949號），提起抗告
，本院裁定如下：
    主  文
抗告駁回。
    理  由
一、本件抗告意旨略以：抗告人雖應於民國（下同）九十七年四
    月十八日報到執行，惟因甫生產完一個月又二天，並於同年
    五月五日向臺灣嘉義方法院檢察署聲請暫緩執刑，抗告人並
    無逃匿之情，是原裁定認被告有逃匿之舉，並裁准沒收抗告
    人所繳納之保證金，實無理由，爰依法提起本件抗告，請准
    撤銷原裁定云云。
二、原裁定略以：受刑人即被告甲○○因偽造文書案件，依臺灣
    臺南地方法院指定保證金額新臺幣二萬元，由其繳納保證金
    後予以釋放在案，嗣經原審法院以九十六年度訴字第五０八
    號判決，判處有期徒刑一月又十五日確定後，而於臺灣臺南
    地方法院檢察署檢察官執行科刑時，竟逃匿致傳拘無著，有
    前開判決、受刑人個人基本資料、臺灣臺南地方法院檢察署
    送達證書、拘票、拘提無著報告書各一件在卷可參。足認受
    刑人確已逃匿，因而認聲請人聲請沒入具保人原繳納之保證
    金，核無不合，依刑事訴訟法第一百十八條第一項、第一百
    二十一條第一項，裁定准許沒入具保人原繳納之保證金新台
    幣二萬元。
三、按具保之被告逃匿者，應命具保人繳納指定之保證金額，並
    沒入之。保證金已繳納者，沒入之，刑事訴訟法第一百十八
    條前段定有明文，經查：
（一）受刑人甲○○因偽造文書案件，前經臺灣臺南地方法院指
      定保證金額新臺幣二萬元，由抗告人即被告甲○○本人出
      具現金保證後予以釋放。嗣抗告人經原審法院以九十六年
      度訴字第五０八號判決，判處有期徒刑一月又十五日確定
      後，復因數罪併罰，經臺灣嘉義地方法院合併定其應執行
      刑四月，得易科罰金確定，經臺灣嘉義地方法院檢察署檢
      察官依法傳喚其於九十七年四月十八日到案執行，其並未
      到案執行，嗣經檢察官依法拘提，亦無法拘提到案，有檢
      察官拘票在卷可據，且拘票報告書亦載明「警方前往該址
      查緝拘提人未獲，顯有逃匿」之情，有該報告書在卷可稽
      。受刑人一再未報到執行，顯有逃匿之情，至為明確。
（二）至抗告人雖以：甫生產完畢，曾於九十七年五月五日聲請
      暫緩執行云云，惟抗告人是否有刑事訴訟法第四百六十七
      條第三款：受徒刑或拘役之諭知而生產未滿二月者，依檢
      察官之指揮，於其痊癒或該事消滅前，停止執行之事實，
      抗告人並未提出確切相關證據資料證明其為真實或果係真
      實，亦未到案後經檢察官依法停止執行，致臺灣嘉義地方
      法院檢察署檢察官就抗告人聲請暫緩執行之聲請亦於九十
      七年五月十四日函覆抗告人：「查無刑事訴訟法第四百六
      十七條停止執行之原因而礙難准許」在案，此有臺灣嘉義
      地方法院檢察署於九十七年五月十四日以嘉檢國五九七執
      更三九八字第一０八四六號函附卷可佐。再縱若抗告人所
      辯有生產之事實，然自其所陳之生產日期至原審於九十七
      年五月二十七日為本件裁定時，亦已逾二月有餘，受刑人
      迄今即本院裁定時亦未到案執行，有臺灣高等法院被告前
      科紀錄表可稽，其逃匿之情至為明確。是原裁定准許檢察
      官之聲請，沒入具保人所繳納之保證金新台幣二萬元，經
      核並無不合。抗告人以前揭情詞，執以抗告，為無理由，
      應予駁回。
四、據上論結，應依刑事訴訟法第四百十二條，裁定如主文。
中    華    民    國    97    年    6    月    26    日
                  刑事第三庭  審判長法  官  陳義仲
                                    法  官  蔡勝雄
                                    法  官  蘇清水
以上正本證明與原本無異。
不得再抗告。
                                    書記官  陳嘉琍
中    華    民    國    97    年    6     月    27    日


司法院資訊處製作；財團法人民間司法改革基金會備份。
